臺灣臺中地方法院刑事判決
111年度金訴字第1744號
公  訴  人  臺灣臺中地方檢察署檢察官
被      告  何駿裕



上列被告因詐欺等案件，經檢察官提起公訴（111年度偵字第827
6號），本院判決如下：
    主    文
何駿裕犯如附表二各編號所示之罪，各處如附表二各編號所示之
刑。不得易科罰金之有期徒刑部分(附表二編號2至4)，應執行有
期徒刑拾月，併科罰金新臺幣壹萬貳仟元，罰金如易服勞役，以
新臺幣壹仟元折算壹日。
未扣案之犯罪所得新臺幣壹仟元沒收，於全部或一部不能沒收或
不宜執行沒收時，追徵其價額。
    犯罪事實
一、何駿裕與真實姓名、年籍不詳之詐欺犯罪者，共同意圖為自
    己不法所有，基於詐欺取財之犯意聯絡，先由不詳詐欺犯罪
    者於民國110年7月間，透過通訊軟體LINE以暱稱「李佩如」
    ，向官于筑謊稱：可提供家庭代工工作，須提供身分證件、
    健保卡及銀行帳戶，以便申請補助云云，致官于筑陷於錯誤
    ，將上開證件拍照後傳送予對方，並將其所申辦之第一銀行
    帳號00000000000號帳戶(下稱本案帳戶)之提款卡、密碼(公
    訴意旨贅載存摺，應予更正)，託由友人林承鴻於110年7月2
    8日凌晨2時許，自嘉義縣民雄鄉豐收村某統一超商，透過超
    商交貨便服務，寄送至臺中市○○區○○路000號統一超商墩隆
    門市。何駿裕再依不詳詐欺犯罪者指示，於110年7月31日上
    午9時1分許前往上揭超商領取官于筑所寄送含有本案帳戶資
    料之包裹得手後，轉交不詳詐欺犯罪者。　
二、何駿裕與真實姓名、年籍不詳之詐欺犯罪者，共同意圖為自
    己不法所有，基於詐欺取財及掩飾、隱匿特定犯罪所得之去
    向、所在之洗錢犯意聯絡，嗣不詳詐欺犯罪者取得上開包裹
    內之本案帳戶資料後，即由不詳詐欺犯罪者於如附表一各編
    號所示之時間，向如附表一各編號所示之告訴人，以如附表
    一各編號所示之詐騙方式，致使如附表一各編號所示之告訴
    人陷於錯誤，而將如附表一各編號所示之匯款金額，匯入本
    案帳戶後，旋經不詳詐欺犯罪者提領一空。嗣因官于筑、附
    表一所示告訴人發覺有異，報警處理而悉上情。
三、案經附表一各編號所示告訴人告訴，及官于筑訴由臺中市政
    府警察局第六分局移送臺灣臺中地方檢察署檢察官偵查起訴
    。
    理    由
一、證據能力：
　㈠按被告以外之人於審判外之陳述，雖不符刑事訴訟法第159條
    之1至第159條之4之規定，而經當事人於審判程序同意作為
    證據，法院審酌該言詞陳述或書面陳述作成時之情況，認為
    適當者，亦得為證據；當事人、代理人或辯護人於法院調查
    證據時，知有刑事訴訟法第159條第1項不得為證據之情形，
    而未於言詞辯論終結前聲明異議者，視為有前項之同意，刑
    事訴訟法第159條之5定有明文。查本案認定事實所引用被告
    何駿裕以外之人於審判外之陳述，公訴人、被告於審判期日
    均表示無意見而不爭執，亦未聲明異議，審酌上開證據資料
    製作時之情況，尚無違法不當及證明力明顯過低之瑕疵，亦
    認為以之作為證據應屬適當，揆諸上揭規定，認前揭證據資
    料均有證據能力。
　㈡次按除法律另有規定外，實施刑事訴訟程序之公務員因違背
    法定程序取得之證據，其有無證據能力之認定，應審酌人權
    保障及公共利益之均衡維護，刑事訴訟法第158條之4定有明
    文。本案所引用之非供述證據，與本案均具有關聯性，並無
    證據證明係公務員違背法定程序所取得，復經本院依法踐行
    調查程序，是依刑事訴訟法第158條之4之反面解釋，自應認
    均具有證據能力。
二、認定犯罪事實所憑之證據及理由：
　㈠訊據被告固坦承有於110年7月31日上午9時1分許前往上揭超
    商領取官于筑所寄送含有本案帳戶資料之包裹後轉交不詳之
    人之事實，惟矢口否認有何詐欺取財、一般洗錢之犯行，辯
    稱：我在社群網站FB找到日領包裹的工作，一天新臺幣(下
    同)1000元，FB的雇主是英文名稱，我已經找不到對話紀錄
    了，不是公司，是FB的個人帳號跟我對話叫我去領包裹，領
    完包裹後我在一中商圈消防局交給一個男子，該FB帳號在我
    領包裹之前還有要求我拍身分證正反面傳給他；我不知道我
    領的包裹內容物是詐騙來的帳戶資料云云。經查：
　⒈不詳詐欺犯罪者於110年7月間，透過LINE以暱稱「李佩如」
    向官于筑謊稱：可提供家庭代工工作，須提供身分證件、健
    保卡及銀行帳戶，以便申請補助云云，致官于筑陷於錯誤，
    將上開證件拍照後傳送予對方，並將其所申辦之本案帳戶之
    提款卡、密碼，託由林承鴻於110年7月28日凌晨2時許，自
    嘉義縣民雄鄉豐收村某統一超商，透過超商交貨便服務，寄
    送至臺中市○○區○○路000號統一超商墩隆門市；被告再依不
    詳詐欺犯罪者指示，於110年7月31日上午9時1分許前往上揭
    超商領取官于筑所寄送含有本案帳戶資料之包裹得手後，轉
    交不詳詐欺犯罪者；嗣不詳詐欺犯罪者取得上開包裹內之本
    案帳戶資料後，即由不詳詐欺犯罪者於如附表一各編號所示
    之時間，向如附表一各編號所示之告訴人，以如附表一各編
    號所示之詐騙方式，致使如附表一各編號所示之告訴人陷於
    錯誤，而將如附表一各編號所示之匯款金額，匯入本案帳戶
    後，旋經不詳詐欺犯罪者提領一空；110年7月、8月間，被
    告有使用手機門號0000000000號等情，為被告所不爭執，核
    與證人官于筑、林承鴻、附表一各編號所示告訴人於警詢時
    證述情節大致相符(見偵8276卷第47至48頁，警0000000000
    卷第7至17頁，其餘頁碼見附表一所示)，並有110年12月25
    日員警職務報告書、內政部警政署反詐騙諮詢專線紀錄表、
    官于筑所提貨態查詢系統頁面截圖、手機門號0000000000號
    之通聯調閱查詢單、被告領取本案包裹之相關監視器畫面截
    圖、被告於110年8月2日前往統一超商墩隆門市之監視器畫
    面截圖、台灣大車隊之叫車紀錄、特徵比對蒐證照片、本案
    帳戶基本資料及交易明細及附表一證據名稱及卷證頁碼欄所
    示之證據附卷可稽(見偵8276卷第41至42頁、第49至50頁、
    第53至75頁、第95至100頁，其餘頁碼見附表一所示)，此部
    分事實堪認為真。
　⒉依現今時下快遞服務種類，除有通常寄至指定地點之郵務快
    遞服務外，另有民間快遞公司之指定時間到府收送、便利商
    店之收件取件服務，且各該快遞服務，均有寄送單據為憑，
    確保運送雙方權益，甚至可全程隨時查詢運送狀況、寄送物
    所在位置，且該等業者或提供前往指定收件之服務，或與遍
    布大街小巷、24小時營業之便利商店存有合作關係，而利於
    一般大眾使用，此為眾所皆知之事實，依現時快遞服務之安
    全性、可信賴性、便利性，苟非所領取、運送之資料涉及不
    法，寄送或收件之一方有意隱瞞身分及相關識別資料以規避
    稽查，衡情應無已透過寄送包裹之方式送達至超商，竟再刻
    意給付報酬，委請專人至超商取件後短程轉送之必要，此種
    取貨方式顯然違反常情，是以支付報酬委由他人前往便利超
    商代收包裹之目的，顯在於使檢、警無從查緝包裹真正之收
    貨人甚明，包裹內資料極度可能涉及不法。參被告於本案行
    為時已成年，國中肄業之教育程度，曾從事送菜、滑板車組
    件、水電、車床等業，亦有其戶籍資料在卷可按（見本院卷
    第13頁、第106頁），依其年紀、工作經歷，可見被告為一
    智慮成熟、具有相當社會經驗之成年人，應當知悉上開社會
    常識；被告未能說明該不詳FB個人帳號使用者之真實姓名、
    年籍，難認其與該不詳FB個人帳號使用者間有何熟識或信賴
    關係，而對方竟以上開迂迴方式領寄包裹，不僅徒增包裹運
    送之金錢及時間成本，同時亦需擔負包裹遺失或遭被告侵吞
    之風險，顯非一般合法經營業者會採擇之運送方式，而係刻
    意以此種手法製造查緝斷點，揆諸上開說明，被告難以諉為
    不知；再參被告於本院準備程序時供稱：我有覺得領包裹的
    報酬比我以前工作的薪水還要高，也比較輕鬆，我應該不會
    花1000元請人去幫我領包裹等語(見本院卷第106頁)，顯見
    被告知悉依其從事代領、轉交包裹之勞務內容，竟約定可獲
    得報酬1000元，高於民間快遞價格甚多，已悖於常理，足認
    其可預見不詳詐欺犯罪者指示其領取之包裹內物品，常與現
    今財產犯罪用以規避追查之需要密切相關，極可能為詐欺贓
    物或犯罪工具，恐遭本案詐欺集團用於財產犯罪、洗錢之不
    法用途，而被告因貪圖報酬依不詳詐欺犯罪者之指示，領取
    包裹後轉交予不詳之人，堪認被告主觀上有與不詳詐欺犯罪
    者共同為詐欺取財、一般洗錢之犯意聯絡甚明。被告雖以前
    詞置辯，惟其並未提出任何日領包裹之訊息刊登頁面或其與
    不詳詐欺犯罪者所使用之FB帳號間對話紀錄，其空言辯稱係
    因在網路找到日領包裹之工作而為本案犯行，亦難遽信。是
    被告所辯僅為卸責之詞，均無足採。
　㈡綜上所述，本案事證已臻明確，被告犯行堪以認定，應依法
    論科。
三、論罪科刑：
　㈠核被告就犯罪事實一所為，係犯刑法第339條第1項之詐欺取
    財罪；就犯罪事實二(即附表一)所為，均係犯刑法第339條
    第1項之詐欺取財罪、洗錢防制法第14條第1項之一般洗錢罪
    。公訴意旨雖認被告本案涉犯刑法第339條之4第1項第2款之
    三人以上共同詐欺取財罪，但被告否認本案犯行，並參被告
    於本院準備程序時供稱：我在FB裡找到日領包裹的工作，FB
    的雇主是英文名稱，是FB的個人帳號跟我對話叫我去領包裹
    ，領完包裹後我在一中商圈消防局交給一個男子等語(見本
    院卷第105頁)，然卷內尚無充分證據足以證明「與被告聯絡
    之FB帳號使用者」、「向被告收取包裹之男子」為不同之人
    ，則依罪證有疑利於被告原則，尚無從遽認本案詐欺犯罪者
    之人數已達三人以上，亦無從逕認被告主觀上係基於三人以
    上共同加重詐欺取財之故意所為，故公訴意旨認被告係犯刑
    法第339條之4第1項第2款三人以上共同犯詐欺取財罪嫌，容
    有未洽。惟本院認定被告本案所為刑法第339條第1項之詐欺
    取財犯行，與起訴之社會基本事實同一，並經本院告知被告
    上開變更罪名（見本院卷第182頁），對被告之刑事辯護防
    禦權並不生不利影響，本院自仍應予審理，並依法變更起訴
    法條。
　㈡如附表一編號1、3所示之告訴人，有遭不詳詐欺犯罪者施用
    詐術而多次匯款，乃不詳詐欺犯罪者以同一詐欺手法訛詐同
    一告訴人，致該告訴人於密接時間內多次匯款，其施用詐術
    之方式及詐欺對象相同，侵害同一人之財產法益，各行為之
    獨立性極為薄弱，依一般社會健全觀念，在時間差距上，難
    以強行分開，在刑法評價上，應將前揭多次施用詐術之行為
    均視為數個舉動之接續施行，均屬接續犯而各為包括之一罪
    。　　
　㈢被告與不詳詐欺犯罪者間就上開犯罪之實施有犯意聯絡及行
    為分擔，應依刑法第28條規定，均論以共同正犯。
　㈣被告就犯罪事實二(即附表一)部分所犯各次詐欺取財罪及一
    般洗錢罪，均係以一行為觸犯數罪名，皆應依刑法第55條規
    定，分別從一重之洗錢防制法第14條第1項之一般洗錢罪處
    斷。
　㈤被告就犯罪事實一、二所犯共4罪，犯意各別，行為互殊，應
    予分論併罰。
　㈥爰以行為人之責任為基礎，審酌被告正值壯年，不思以正當
    途徑賺取財物，而與他人分工遂行犯罪，以獲取不法利益，
    顯示其法治觀念有所偏差，致使上開告訴人分別受有前開損
    失，又破壞社會秩序及社會成員間之互信基礎外，更分別製
    造金流斷點，破壞金流秩序之透明穩定，妨害國家對於犯罪
    之追訴與處罰，致使如附表一所示告訴人遭騙財物益加難以
    尋回而助長犯罪，所為殊值非難；考量被告犯後否認犯行，
    亦未與告訴人間成立調解或賠償損害，犯後態度難認良好；
    再參被告本案犯罪情節、手段、所詐騙之金額；及衡其有贓
    物、竊盜、販賣及施用毒品、詐欺、侵占、違反洗錢防制法
    等前科，有其臺灣高等法院被告前案紀錄表附卷可按，素行
    不佳；暨斟酌被告於本院審理時自陳智識程度、職業、家庭
    經濟及生活狀況(見本院卷第183頁)等一切情狀，分別量處
    如附表二所示之刑，並就所處得易科罰金之有期徒刑部分，
    諭知易科罰金之折算標準；罰金刑部分諭知易服勞役之折算
    標準，以資警惕。末衡酌被告所犯各罪侵害法益之異同、對
    侵害法益之加重效益及時間、空間之密接程度，而為整體評
    價後，就不得易科罰金、得易服社會勞動之有期徒刑及併科
    罰金部分（即附表二編號2至4），定其應執行之刑如主文所
    示，並就併科罰金得易服勞役部分諭知易服勞役之折算標準
    。
四、沒收部分：
　㈠按犯罪所得，屬於犯罪行為人者，沒收之，刑法第38之1第1
    項前段定有明文。次按共同正犯各成員內部間，對於不法利
    得分配明確時，固應依各人實際分配所得沒收；然若共同正
    犯成員對不法所得並無處分權限，其他成員亦無事實上之共
    同處分權限者，自不予諭知沒收；而共同正犯各人實際上有
    無犯罪所得，或其犯罪所得之多寡，應由事實審法院綜合卷
    證資料及調查所得認定之（最高法院104年度台上字第3937
    號、105年度台上字第1733號判決意旨參照）。又按沒收新
    制係參考外國立法例，為契合沒收之法律本質，認沒收為刑
    法所定刑罰及保安處分以外之法律效果，具有獨立性，而非
    刑罰（從刑），已明定沒收為獨立之法律效果，在修正刑法
    第五章之一以專章規範，故判決主文內諭知沒收，已毋庸於
    各罪項下分別宣告沒收，亦可另立一項合併為相關沒收宣告
    之諭知，使判決主文更簡明易懂，增進人民對司法之瞭解與
    信賴（最高法院106年度台上字第386號判決、108年度台上
    字第1611號判決意旨參照）。經查，被告所領取含有本案帳
    戶資料之包裹已轉交不詳詐欺犯罪者，為被告供承明確，而
    被告於本院準備程序時供稱本案因領取包裹獲得報酬1000元
    (見本院卷第105頁)，堪認該1000元為被告本案犯罪所得，
    雖未扣案，但為貫徹任何人皆不能保有犯罪所得之立法原則
    ，應依刑法第38條之1第1項前段、第3項規定，對其上開犯
    罪所得宣告沒收，並於全部或一部不能沒收或不宜執行沒收
    時，追徵其價額。
　㈡洗錢防制法第18條第1項固規定：「犯第14條之罪，其所移轉
    、變更、掩飾、隱匿、收受、取得、持有、使用之財物或財
    產上利益，沒收之；犯第15條之罪，其所收受、持有、使用
    之財物或財產上利益，亦同」，然該洗錢行為之標的是否限
    於行為人者始得宣告沒收，法無明文，是倘法條並未規定「
    不問屬於犯罪行為人與否均沒收」時，自仍以屬於被告所有
    者為限，始應予沒收。就附表一各編號所示告訴人因受騙而
    匯款如附表一各編號所示金額至本案帳戶之部分，依卷內事
    證尚無從認係被告所提領或被告有實際分得此部分款項，故
    本院自不得依洗錢防制法第18條第1項前段規定，就上開被
    告之洗錢行為標的諭知沒收。　　
五、不另為無罪諭知部分：
　㈠公訴意旨另以：被告基於參與以實施詐術為手段，具牟利性
    、持續性之詐欺集團犯罪組織之犯意，於110年7月間某日，
    以不詳方式及不詳報酬，加入具有持續性、牟利性、結構性
    之某不法詐欺集團，擔任取簿手之工作。因認被告尚涉犯組
    織犯罪防制條例第3條第1項後段之參與犯罪組織罪嫌等語。
　㈡按犯罪事實應依證據認定之，無證據不得認定其犯罪事實；
    不能證明被告犯罪者，應諭知無罪之判決，刑事訴訟法第15
    4條第2項、第301條第1項分別定有明文。此所謂認定犯罪事
    實之證據，無論其為直接或間接證據，均須達於通常一般人
    均不致有所懷疑，而得確信其為真實之程度者，始得據為有
    罪之認定，若其關於被告是否犯罪之證明未能達此程度，而
    有合理性懷疑之存在，致使無法形成有罪之確信，根據「罪
    證有疑、利於被告」之證據法則，即不得遽為不利被告之認
    定（最高法院29年上字第3105號、40年台上字第86號、76年
    台上字第4986號裁判意旨參照）。
　㈢又按本條例所稱犯罪組織，指三人以上，以實施強暴、脅迫
    、詐術、恐嚇為手段或最重本刑逾五年有期徒刑之刑之罪，
    所組成具有持續性或牟利性之有結構性組織，組織犯罪防制
    條例第2條第1項定有明文。查被告於本院準備程序時供稱：
    我在FB裡找到日領包裹的工作，FB的雇主是英文名稱，是FB
    的個人帳號跟我對話叫我去領包裹，領完包裹後我在一中商
    圈消防局交給一個男子等語(見本院卷第105頁)，然卷內並
    無充分證據足以證明「與被告聯絡之FB帳號使用者」、「向
    被告收取包裹之男子」為不同之人，則除被告與其所聯絡之
    FB帳號、收取包裹之男子即不詳詐欺犯罪者(無證據證明為
    不同人)外，尚無從遽認本案尚有其他詐欺犯罪者，亦難認
    被告主觀上有參與該不詳詐欺犯罪者所屬犯罪組織之故意，
    依罪證有疑利於被告原則，即無從以參與犯罪組織罪相繩。
    是此部分依公訴人所提出之證據，尚不足以證明被告確有參
    與犯罪組織犯行，而不能證明被告此部分犯罪，揆諸前揭條
    文與裁判意旨，本應為被告無罪之諭知，然此部分倘成立犯
    罪，與前揭有罪部分間，具有想像競合犯之裁判上一罪關係
    ，爰不另為無罪之諭知。
　㈣又公訴意旨雖認官于筑遭詐部分，被告另涉犯洗錢防制法第1
    4條第1項之一般洗錢罪，惟查，此部分被告及不詳詐欺犯罪
    者係詐得官于筑所提供本案帳戶之提款卡、密碼，業據本院
    說明如前，除此之外，尚難認有何其他構成洗錢防制法第2
    條各款所規定之洗錢行為，公訴意旨復未具體說明或舉證此
    部分有何洗錢行為，自無從遽為不利於被告之認定。此部分
    本應為被告無罪之諭知，然公訴意旨認被告此部分行為若成
    立犯罪，與前揭有罪部分，具有想像競合犯之裁判上一罪關
    係，爰不另為無罪之諭知。
據上論斷，應依刑事訴訟法第299條第1項前段、第300條，洗錢
防制法第14條第1項，刑法第11條前段、第28條、第339條第1項
、第55條、第41條第1項前段、第42條第3項前段、第51條第5款
、第7款、第38條之1第1項前段、第3項，判決如主文。
本案經檢察官蔣忠義提起公訴，檢察官郭姿吟到庭執行職務。
中　　華　　民　　國　　111 　年　　12　　月　　20　　日
            刑事第九庭　  審判長法　官　黃光進
　　　　　　　　　　　　  　　　法  官　陳玉聰
　　　　　　　　　　　　  　　　法  官　張意鈞
以上正本證明與原本無異。
如不服本判決應於收受判決後20日內向本院提出上訴書狀，並應
敘述具體理由；其未敘述上訴理由者，應於上訴期間屆滿後20日
內向本院補提理由書（均須按他造當事人之人數附繕本）「切勿
逕送上級法院」。
告訴人或被害人如不服判決，應備理由具狀向檢察官請求上訴，
上訴期間之計算，以檢察官收受判決正本之日起算。
                                書記官  黃南穎
中　　華　　民　　國　　111 　年　　12　　月　　20　　日
附錄本案論罪科刑法條全文：
中華民國刑法第339條
（普通詐欺罪）
意圖為自己或第三人不法之所有，以詐術使人將本人或第三人之
物交付者，處5年以下有期徒刑、拘役或科或併科50萬元以下罰
金。
以前項方法得財產上不法之利益或使第三人得之者，亦同。
前二項之未遂犯罰之。

洗錢防制法第14條
有第二條各款所列洗錢行為者，處7年以下有期徒刑，併科新臺
幣5百萬元以下罰金。
前項之未遂犯罰之。
前二項情形，不得科以超過其特定犯罪所定最重本刑之刑。
附表一：
編號 告訴人 詐騙方式 匯款時間 匯款金額(新臺幣) 證據名稱及卷證頁碼 1 黃宇緁 不詳詐欺犯罪者於110年8月2日16時51分許，假冒Betty Hsu保養平台及銀行客服人員撥打電話給黃宇緁，佯稱：系統遭駭客侵入，有三筆扣款，請依指示操作才不會被扣款云云，致黃宇緁陷於錯誤，依指示為右列匯款。 ①110年8月2日17時52分 ②110年8月2日18時27分 ①17,612元 ②8,602元 ⒈黃宇緁於警詢之陳述(警0000000000卷第3-7頁) ⒉黃宇緁所提匯款明細(警0000000000卷第33頁) ⒊內政部警政署反詐騙諮詢專線紀錄表、新北市政府警察局新店分局江陵派出所受理詐騙帳戶警示簡便格式表、金融機構聯防機制通報單(警0000000000卷第35-39頁) 2 謝婉婷 不詳詐欺犯罪者於110年8月1日21時4分許、同年月2日17時40分許，佯為HITOBP.COM店家人員、銀行人員，撥打電話給謝婉婷，佯稱：因為疏失而將謝婉婷升為高級會員，並與謝婉婷確認是否要付5800元申請為高級會員，如果不要升級，即要至超商操作解除設定云云，致謝婉婷陷於錯誤，依指示為右列匯款。 110年8月2日 18時11分許 17,123元 ⒈謝婉婷於警詢之陳述(警0000000000卷第3-5頁) ⒉謝婉婷所提電話紀錄(警0000000000卷第19頁) ⒊謝婉婷所提匯款明細及匯款通知簡訊截圖(警0000000000卷第20頁) ⒋內政部警政署反詐騙諮詢專線紀錄表、金融機構聯防機制通報單(警0000000000卷第21-23頁) 3 張嘉玲 不詳詐欺犯罪者於110年8月2日16時3分許，佯以蝦皮網拍賣家、銀行客服人員，撥打電話給張嘉玲，佯稱：因張嘉玲於110年7月間之某日購買防疫商品消費金額200元後以網路信用卡方式付款，但因訂單交易金額異常，並須至ATM操作解除訂單異常問題云云，致張嘉玲陷於錯誤，依指示為右列匯款。 ①110年8月2日17時41分 ②110年8月2日17時50分 ①24,987元 ②19,000元(含手續費15元) ⒈張嘉玲於警詢之陳述(警0000000000卷第3-4頁) ⒉張嘉玲所提匯款明細(警0000000000卷第17頁) ⒊張嘉玲所提金融卡影本(警0000000000卷第21頁) ⒋張嘉玲所提通話紀錄(警0000000000卷第23頁) ⒌內政部警政署反詐騙諮詢專線紀錄表、金融機構聯防機制通報單(警0000000000卷第25-27頁) 
附表二：
編號 犯罪事實 罪刑 1 犯罪事實一 何駿裕共同犯詐欺取財罪，處有期徒刑肆月，如易科罰金，以新臺幣壹仟元折算壹日。 2 附表一編號1 何駿裕共同犯一般洗錢罪，處有期徒刑伍月，併科罰金新臺幣伍仟元，罰金如易服勞役，以新臺幣壹仟元折算壹日。 3 附表一編號2 何駿裕共同犯一般洗錢罪，處有期徒刑伍月，併科罰金新臺幣伍仟元，罰金如易服勞役，以新臺幣壹仟元折算壹日。 4 附表一編號3 何駿裕共同犯一般洗錢罪，處有期徒刑伍月，併科罰金新臺幣捌仟元，罰金如易服勞役，以新臺幣壹仟元折算壹日。